【裁判字號】    91,訴,843
【裁判日期】    920117
【裁判案由】    毒品危害防制條例
【裁判全文】
臺灣臺北地方法院刑事判決                          九十一年度訴字第八四三號
    公  訴  人  臺灣臺北地方法院檢察署檢察官
    被      告  丙○○  男  二.
    指定辯護人  乙○公設辯護人沈芳萍
右列被告因違反毒品危害防制條例案件，經檢察官提起公訴（九十一年度偵字第七０
二七號），乙○判決如左：
    主      文
丙○○連續販賣第二級毒品，處有期徒刑參年玖月。
扣案如附表所示含第二級毒品ＭＤＡ、ＭＤＭＡ及第三級毒品Ketamine成份之黃色藥
錠陸又貳分之壹顆均沒收銷燬之；犯罪所得之財物新臺幣壹仟伍佰元沒收之，如全部
或一部不能沒收時，追徵其價額或以其財產抵償之。
    事    實
一、丙○○明知ＭＤＡ、ＭＤＭＡ（俗稱搖頭丸）及Ketamine（俗稱Ｋ他命）分屬毒
    品危害防制條例第二條第二項第二款、第三款之第二級及第三級毒品，不得販賣
    ，竟意圖營利，基於概括之犯意，於民國九十一年間某日，在台北市大安區○○
    ○路○段二七號地下一樓之「音速檸檬ＰＵＢ」，以每顆新台幣（下同）二百
    元之價格，向綽號「毛毛」姓名年籍不詳之男子，買入數量不詳之含第二級毒品
    ＭＤＡ、ＭＤＭＡ及第三級毒品Ketamine成份之黃色藥錠後，先於同年四月二十
    日，在上開「音速檸檬ＰＵＢ」內，以二百五十元之價格，販賣上開黃色藥錠一
    顆予甲○○；復於同月二十七日凌晨二時許，仍在該「音速檸檬ＰＵＢ」內，以
    每顆二百五十元之價格，將其當時所攜帶前開黃色藥錠九顆之其中五顆賣給甲○
    ○，均藉此賺取差價營利。嗣於同月二十七日凌晨二時四十五分許，在「音速檸
    檬ＰＵＢ」內為警查獲，並在丙○○身上扣得販賣所餘之上開黃色藥錠四顆（即
    附表編號(1)之毒品）及販賣毒品所得一千二百五十元，另在甲○○身上扣得其向
    丙○○所購入而施用剩餘之前揭黃色藥錠二顆半（即附表編號(2)之毒品）。
二、案經臺北市政府警察局大安分局報告臺灣臺北地方法院檢察署檢察官偵查起訴。
    理    由
一、訊據被告丙○○對於右揭犯罪事實坦承不諱，並於乙○審理時供認其當時確係想
    靠販賣毒品賺取一點小差價等語（見乙○九十一年一月三日審理筆錄），核與證
    人甲○○於警詢、偵訊及乙○審理時證述其先後二次向被告購買含有第二級毒品
    ＭＤＡ、ＭＤＭＡ及第三級毒品Ketamine成份的前開黃色藥錠之時地及數量等情
    節相符，並有於被告身上當場查獲扣案之現金一千二百五十元可資佐證，且扣案
    之前揭黃色藥錠六又二分之一顆，經送請台北市政府警察局刑事鑑識中心以氣相
    層析/質譜分析法進行鑑定後，確分別含有第二級毒品ＭＤＡ、ＭＤＭＡ及第三
    級毒品Ketamine成份等情，有臺北市政府警察局九十一年七月二十三日北市警鑑
    字第０九一三八四八五０００號、０九一三八四八五三００號號函分別檢附九十
    一年七月十七日北市鑑毒字第四九九、五００號鑑驗通知書各一份附卷可憑。又
    ＭＤＡ、ＭＤＭＡ及Ketamine均屬違禁物品，戕害人體健康為禍甚深，政府懸為
    禁令查緝極嚴，取得不易，雖被告供稱扣案毒品係自綽號「毛毛」之人所購入，
    惟「毛毛」迄未為警逮捕到案，被告亦無法提供其真實姓名年籍資料以供乙○調
    查，致乙○無從自「毛毛」處印證被告自其販入之確實數量及價格若干，然查被
    告與甲○○係於九十一年四月二十日在「音速檸檬ＰＵＢ」內初識之朋友等情，
    業據被告與證人甲○○於偵查中分別陳述在卷（見偵卷第二二頁正、反面），倘
    被告就此無利可圖，豈有甘冒嚴刑峻罰之危險，大費周章先行出資購入上開毒品
    後再以平價出售予交情淺薄的甲○○之理，顯見被告確有以高於買入價格出售上
    開毒品之客觀事實，並有從中賺取差價牟利之營利意圖，足徵被告前揭任意性自
    白與事實相符，本件犯行已臻明確，應予依法論科。
二、核被告所為，係犯毒品危害防制條例第四條第二項販賣第二級毒品罪、同條例第
    四條第三項販賣第三級毒品罪。被告持有第二級毒品及第三級毒品之低度行為，
    為販賣之高度行為所吸收，不另論罪。被告先後二次販賣含有第二級、第三級毒
    品之上開黃色藥錠予甲○○之行為，時間緊接，方法相同，觸犯購成要件相同之
    罪名，顯係基於概括犯意為之，為連續犯，應依刑法第五十六條規定論以一罪並
    加重其刑。又被告販賣上開黃色藥錠係以一行為，觸犯上開二罪名，為想像競合
    犯，應從一重之販賣第二級毒品罪論處。次查，被告年輕識淺，涉世未深，教育
    程度僅為高中肄業，徒因自身沾染毒癮，一時失慮而蹈法網，且前後二次販賣毒
    品所得合計僅一千五百元，於乙○審理中復坦承犯行，並深表悔悟，犯後態度尚
    稱良好，足見其惡性非重，情堪憫恕，縱量處法定最低刑度，衡情猶屬情輕法重
    ，應依刑法第五十九條規定酌量減輕其刑，使輕重得宜，罰當其罪，俾符罪刑相
    當原則，故無期徒刑減為七年以上有期徒刑，有期徒刑減輕其刑至二分之一。另
    公訴人雖僅就被告販賣第二級毒品ＭＤＭＡ之犯行提起公訴，惟按檢察官就犯罪
    事實一部起訴者，其效力及於全部，刑事訴訟法第二百六十七條定有明文。被告
    販賣第三級毒品Ketamine部分之犯罪事實，與前揭販賣第二級毒品ＭＤＡ、ＭＤ
    ＭＡ部分之犯行既有想像競合之裁判上一罪關係，乙○自應併予審究。爰審酌被
    告尚無犯罪前科，有臺灣高等法院被告全國前案紀錄表、臺灣高等法院檢察署刑
    案紀錄簡覆表各一紙在卷可按，及其犯罪動機、目的、手段、智識程度、犯罪所
    生危害非重、犯後態度尚佳與上開所述等一切情狀，量處如主文所示之刑。扣案
    如附表所示之黃色藥錠，係查獲之毒品，應依毒品危害防制條例第十八條第一項
    前段規定沒收銷燬之；另扣案之一千二百五十元現金與被告於第一次販賣上開毒
    品予甲○○所得之二百五十元（合計一千五百元），係被告販賣毒品所得之財物
    ，應依毒品危害防制條例第十九條第一項規定併予宣告沒收之，如全部或一部不
    能沒收時，追徵其價額或以其財產抵償之。
據上論斷，應依刑事訴訟法第二百九十九條第一項前段，毒品危害防制條例第四條第
二項、第三項、第十八條第一項前段、第十九條第一項，刑法第十一條、第五十六條
、第五十五條、第五十九條，判決如主文。
本案經檢察官楊朝森到庭執行職務
中      華      民      國    九十二    年     一     月      十七      日
                                      臺灣臺北地方法院刑事第七庭
                                          法  官  邱光吾
右正本證明與原本無異。
如不服本判決，應於判決送達後十日內向乙○提出上訴狀(應抄附繕本)。告訴人
或被害人如對於本判決不服者，應具備理由請求檢察官上訴，其上訴期間之計算
係以檢察官收受判決正本之日期為準。
                                          書記官  劉英芬
中      華      民      國    九十二    年     一     月      二十一    日
附表（扣案之毒品）
(1)含第二級毒品ＭＤＡ、ＭＤＭＡ及第三級毒品Ketamine成份之黃色藥錠共肆顆（總
  毛重壹點肆肆公克，其中貳顆經酌取適量檢體化驗）。
(2)含第二級毒品ＭＤＡ、ＭＤＭＡ及第三級毒品Ketamine成份之黃色藥錠共貳又貳分
  之壹顆（總毛重零點玖公克，其中貳顆經酌取適量檢體化驗）。
附錄法條
毒品危害防制條例第四條
製造、運輸、販賣第一級毒品者，處死刑或無期徒刑；處無期徒刑者，得併科新台幣
一千萬元以下罰金。
製造、運輸、販賣第二級毒品者，處無期徒刑或七年以上有期徒刑，得併科新台幣七
百萬元以下罰金。
製造、運輸、販賣第三級毒品者，處五年以上有期徒刑，得併科新台幣五百萬元以下
罰金。
製造、運輸、販賣專供製造或施用毒品之器具者，處一年以上七年以下有期徒刑，得
併科新台幣一百萬元以下罰金。
前四項之未遂犯罰之。


司法院資訊處製作；財團法人民間司法改革基金會備份。
